【裁判字號】    89,訴,4
【裁判日期】    890531
【裁判案由】    損害賠償
【裁判全文】
臺灣高雄地方法院民事判決  八十九年度訴字第四號
    原      告  甲○○
    訴訟代理人  乙○○○
                曾仁勇律師
    被      告  丙○○      住.
    訴訟代理人  陳舜  律師
右當事人間損害賠償事件，本院判決如左：
    主    文
被告應給付原告新台幣陸拾柒萬陸仟捌佰壹拾貳元及自民國八十七年十二月二十四日
起至清償日止，按週年利率百分之五計算之利息。
原告其餘之訴駁回。
訴訟費用由被告負擔五分之一，其餘由原告負擔。
本判決第一項於原告以新台幣貳拾萬元供擔保後得假執行。
原告其餘假執行之聲請駁回。
    事    實
甲、原告方面：
一、聲明：求為判決（一）被告應給付原告新台幣（下同）六百三十六萬四千二百一
    十二元及自起訴狀繕本送達翌日起至清償日止，按週年利率百分之五計算之利息
    。（二）願供擔保請准宣告假執行。
二、陳述：
（一）被告丙○○於八十六年八月十日凌晨零時十六分許，在高雄市○○路與中正口
      「今熹臨商務聯誼」酒店與王智民、原告甲○○等人飲酒後，明知王智民飲酒
      後已有醉意，並有不能安全駕駛之狀態，若仍駕車即有肇致事故之危險，即應
      注意不得將其車輛交予酒後之王智民駕駛，以免發生車禍，且非不能注意，乃
      竟疏未注意，仍將所有車號ｓｖ－六六一一號自用小客車借予王智民駕駛載送
      已酒醉之甲○○返回台南住處。嗣王智民駕駛該沿高雄市○○區○○路由南往
      北方向行駛，於同日零時二十五分許，行經民族路橋上時，應注意行車速度，
      應依標誌，在市區道路，時速不得超過四十公里，及汽車行駛時，駕駛人應注
      意車前狀況，並隨時採取必要之安全措施，且依當時情形，又無不能注意之情
      形，乃竟疏於注意以時速七十公里左右之速度超速行駛，且因為超越前車不慎
      ，致其右前車頭撞及同向在前由陳建華所駕駛之車號ＸＤ—七八六號拖車左後
      車尾，致右前座乘客甲○○受有頸椎外傷合併第五、第六頸椎壓迫性骨折，第
      五、第六頸椎椎間盤突出、脊隨缺血、四肢癱瘓及頭部外傷等傷害，經治療後
      右側肢體輕癱、左側肢體（上肢及下肢）癱瘓、左側上肢沒有功能、左側下肢
      亦嚴重無力等重傷害。被告上開過失犯行，業經台灣高等法院高雄分院八十九
      年交易字第八號刑事判決，處被告有期徒刑三月確定在案，被告因過失使原告
      傷害致重傷，事證明確。
（二）按「因故意或過失不法侵害他人之權利，負損害賠償責任」「不法侵害他人之
      身體或健康者，對於被害人因此喪失或減少勞動能力，或增加生活上需要時，
      應負損害賠償責任」「不法侵害他人之身體、健康者，被害人雖非財產上之損
      害，亦得請求賠償相當之金額」，民法第一百八十四條第一項前段、第一九三
      條第一項、第一九五條第一項定有明文。依上開說明，原告因本件車禍受有傷
      害，與被告之過失行為間有相當因果關係，業已至明，爰依法請求左列賠償：
    (一)醫療費用四十萬四千八百一十一元：原告支出醫療費用三十七萬五千五百一十
      一元及輔助醫療器材費二萬九千三百元，雖部分由全民健康保險局給付，惟健
      保給付，係原告參加健康保繳納健保費之代價，自不得嘉惠被告，無礙於原告
      向被告請求賠償之權利。
    (二)看護費用一百零六萬五千五百元：原告自八十六年八月十日迄八十七年三月二
      十四日出院止，需人全天候照顧，共支付之看護費用，依法得向被告請求賠償
      。
    (三)學費損失一十四萬五千元：原告原就讀日本東京情報大學三年級，再一年即畢
    業，因此須辦理休學，依日本學制規定，休學仍需繳納學費，而復學時該費用不
    能抵繳，仍需另行繳納，故原告休學需繳納五十八萬七千元日幣，折合新台幣一
    十四萬五千元，得認原告受有本項學費之損害，依法得向被告請求。
    (四)喪失或減少勞動能力損失二百七十四萬八千九百零一元：按原告受有頸椎外傷
      合併第五、六頸椎壓迫性骨折，第五、六頸椎椎間盤突出、脊髓缺血、四肢癱
      瘓及頭部外傷等傷害，雖經治療仍有永久性右側肢體輕癱、左側肢體癱瘓、左
      上肢沒有功能、左下肢嚴重無力，需靠特殊輔具及杖才能行走，參照勞工保
      險殘廢給付標準表障害項目第五十三項「脊柱有遺存顯著畸形或顯著運動障害
      者」，殘障等級為七級、第八十二項「一上肢喪失機能者」殘障等級為六級、
      及第一四一項「一下肢遺存顯著運動障害者」，殘障等級為七級，並領有殘障
      手冊定為重度肢障及重大傷病免自行部分負擔證明卡「脊髓之其他疾病」，原
      告之傷害殘廢至少判定為六級，原喪失勞動能力程度至少為百分七六點九０。
    (五)八十六年八月十日事發時原告未滿二十七歲（五十九年十一月十一日生），距
      勞動基準法第五十四條第一項第一款挸定之退休年齡為六十歲，相差三十三年
      ，原告受傷時再一年即畢業，故扣除一年之學業期間，尚有三十二年之勞動年
      限，依年別單利百分之五計，複式霍夫曼係為一八點０八六０，復按目前政府
      規定最低基本工資額為每月為一萬五千八百四十元之標準，依霍夫曼計算法請
      求一次給付本項喪失或減少勞動能力之損失為二百七十四萬八千九百零一元。
    (六)非財產上之損害賠償二百萬元：原告因本件車禍受有上開嚴重損害，身心健康
      受到重大戕害，終身無法復原如初，原告本身健壯，年紀尚輕，前途似錦，詎
      遭此傷害，對於將來日常生活，影嚮至鉅，造成原告精神上之痛苦，無以言喻
      ，爰參酌被告過失情節，原告受傷害之程度及兩造身分地位，經濟狀況等關係
      ，請求被告給付二百萬元非財產上損害賠償。
（三）原告願供擔保請准宣告假執行。
三、證據：提出台灣高等法院高雄分院八十九年交上易字第八號刑事判決、醫療費用
    收據、器材費收據、看護費用收據、休學及繳費證明、診斷證明書、殘障手冊及
    重大傷病免自行部分負擔證明卡等為證。
乙、被告方面：
一、聲明：求為判決原告之訴及假執行之聲請均駁回。
二、陳述
（一）被告丙○○於八十六年八月十日凌晨零時十六分許，在高雄市○○路與中正口
      「今熹臨商務聯誼」酒店與王智民、原告甲○○等人飲酒後，因甲○○酒醉，
      被告恐其發生意外，而將所有車號ｓｖ－六六一一號自用小客車借予王智民駕
      駛載送其回台南住處，不料途中發生車禍致甲○○受傷，查被告借車予王智民
      時，王智民僅飲一柸調酒，並無醉意，言行舉止正常，毫無不能安全駕駛之虞
      ，其肇事原因全為超速所致，依照現場標誌，在市區道路時速不得超過四十公
      里，王智民是以時速七十公里左右之速度行駛，且因超越前車不慎，致其右前
      車頭撞及同向在前之拖車左後車尾，顯與被告之借車行為，亳無因果關係，被
      告不應負損害賠責任，現場處理之警員林村在刑事庭審理時，供認當場沒有對
      王智民作酒精測試，顯乏客觀明確之鑑定，警員及拖車司機所證王智民有喝酒
      等語，無非推測之詞，不足資為被有無過失不利之認定。
（二）刑事部分被告雖被告判刑三月得易罰金，參照六十九年台抗字第四六號判例「
      刑事附帶民事訴訟移送民事庭後，即為獨立民事訴訟，民事自得獨立調查事實
      ，不受刑事判決所認事實之拘束」意旨，審酌被告前項辯解，既不能確切證明
      被告借車與王智民時，王智民已有酒醉之事實，則王某全因超速肇事，並無必
      然之因果關係，被告依法不負損害賠償責任。
（三）原告請求之醫療費四十萬八千八百一十一元，固據提出收據，但皆由健康保險
      局支付，原告並無際支出，實際併無損害依法不得向被告請求賠償，至於輔助
      醫療器材費，看護費及學費損失等，支付浮濫且非必要，被告否認賠償，又原
      告受傷害時尚在求學，並無工作，其所謂請求喪失或減少勞動能力之損失及非
      財產上之損害，其傷害與被告之借車與王智民載送原告返家，並無必要之因果
      關係，自不應負損害賠償。
（四）退步言之，如認被告應負賠償責任，參照民法第一八五條「數人共同不法侵害
      他人之權利者，連帶負損害賠償責任」規定，及我國實務上五十二年十二月五
      日凌晨，新中國貨運股份有限公司所有大貨車，自台北縣萬里鄉滿載煤炭前往
      南港台肥六廠，途經基陸七堵區○○○街時，由於大霧視線不清，與明星車行
      計程車相撞，致計程車內乘客死亡，經鑑定結果，認計程車司機應負擔百分之
      八十五責任、大卡司機應負百分之十五責任，法院依之判決，經最高法院五十
      五年台上字第一七九八號判決認「本車禍係計程車與卡車司機駕駛不慎肇事，
      ，依司法院二三八三號解釋無共同過失之侵權行為，法院僅得就各該司機應負
      過失責任程度之範圍內令其與僱用人連帶賠償」嗣選為判例，是共同侵權行為
      之各行為人間，不僅須有行為之分擔，且須有意思之連絡，最低限度須有共同
      之認識，否則若偶然的數人之行為相競合，即難認為共同侵權行為，各行為人
      僅就其責任程度之範圍內負賠償責任，即係採認主觀之學說，本件駕事過失責
      任較重之王智民業經四十萬元與原告達成和解，車禍當時被告基於道義與原告
      之友誼，即刻支付醫藥費一萬三千四百七十五元，被告自用小客車撞毀報廢損
      失不貲，且被告縱有過失，亦極輕微，依照衡平原則，賠償金額，應少於王智
      民所賠償之金額。
三、證據：提出醫療費用收據為證．
丙、本院依職權函國立成功大學醫學院附設醫院查詢被告癒後情形。
      理    由
一、按起訴狀送達後，原告不得將原訴變更或追加他訴，但擴張或減縮應受判決事項
    之聲明者，不在此限，修正民事訴訟法第二百五十五條第一項及同條項第三款定
    有明文。查本件原告起訴後，嗣於本院審理程序中，擴張其請求之金額，因屬擴
    張應受判決事項之聲明，揆之首揭說明，自應准許，合先敘明。
二、本件原告主張被告丙○○於八十六年八月十日凌晨零時十六分許，在高雄市○○
    路與中正口「今熹臨商務聯誼」酒店與王智民、原告甲○○等人飲酒後，明知王
    智民飲酒後已有醉意不能安全駕車，乃竟疏未注意，仍將所有牌照號碼ｓｖ－六
    六一一號自用小客車借予王智民駕駛載送已酒醉之甲○○返回台南住處，嗣王智
    民駕駛該沿高雄市○○區○○路由南往北方向行駛，於同日零時二十五分許，行
    經民族路橋上時，，乃竟疏未注意超速行駛而撞及同向在前由陳建華所駕駛之牌
    照號碼ＸＤ—七八六號拖車左後車尾，致甲○○受有右側肢體輕癱、左側肢體（
    上肢及下肢）癱瘓、左側上肢沒有功能、左側下肢亦嚴重無力等重傷害。被告上
    開過失犯行，業經台灣高等法院高雄分院八十九年交易字第八號刑事判決，處被
    告有期徒刑三月確定在案，被告因過失使原告傷害致重傷，依法被告負賠償責任
    。
三、被告則以當日係因甲○○已酒醉，被告恐其發生意外，而將所有牌照號碼ｓｖ－
    六六一一號自用小客車借予王智民駕駛載送甲○○回台南住處，不料途中發生車
    禍致甲○○受傷，被告借車予王智民時，王智民僅飲一柸調酒，並無醉意，言行
    舉止正常，毫無不能安全駕駛之虞，王智民因超速肇事，與被告之借車行為，亳
    無因果關係，被告不應負損害賠責任；及本件駕事過失責任較重之王智民業以四
    十萬元與原告達成和解，車禍當時被告基於道義與原告之友誼，即刻支付醫藥費
    一萬三千四百七十五元，被告自用小客車撞毀報廢損失不貲，且被告縱有過失，
    亦極輕微，依照衡平原則，賠償金額，應少於王智民所賠償之金額等語，資為抗
    辯。
四、經本被告丙○○於民國八十六年八月十日凌晨零時十六分許，在高雄市○○路與
    中正路口「今熹臨商務聯誼」酒店與王智民、甲○○等人飲酒後，明知王智民飲
    酒後已有醉意，不能安全駕車而有肇致事故之危險，應注意不得將其車輛交予酒
    後之王智民駕駛，以免發生車禍，且非不能注意，乃竟疏未注意，仍將其所有牌
    照號碼ＳＶ—六六一一號自用小客車借予王智民，由王智民載送已酒醉之甲○○
    返回台南住處，嗣王智民駕駛該車沿高雄市○○區○○路由南往北方向行駛，於
    同日零時二十五分許，行經民族路橋上時，應注意行車速度，應依標誌，在市區
    道路，時速不得超過四十公里，及汽車行駛時，駕駛人應注意車前狀況，並隨時
    採取必要之安全措施，且依當時情形，又無不能注意之情形，乃竟疏於注意以時
    速七十公里左右之速度超速行駛，且因為超越前車不慎，致其右前車頭撞及同向
    在前由陳建華所駕駛之牌照號碼ＸＤ—七八六號拖車左後車尾，致右前座乘客甲
    ○○受有頸椎外傷合併第五、第六頸椎壓迫性骨折，第五、第六頸椎椎間盤突出
    、脊隨缺血、四肢癱瘓及頭部外傷等傷害，經治療後右側肢體輕癱、左側肢體（
    上肢及下肢）癱瘓、左側上肢沒有功能、左側下肢亦嚴重無力等重傷害等事實，
    為兩造所不爭執，並有診斷證明書一紙在卷可稽，而被告前開過失傷害刑事部分
    ，經本院以八十七年度交易字第二四六號判決判處被告有期徒刑三月，並經臺灣
    高等法院高雄分院改判被告仍處有期徒刑三月確定等情，復經本院調前開案卷審
    究屬實，應堪信為真正。雖被告辯稱其於將車借予王智民時，王智民並未酒醉，
    行為舉止正常，並無不能正常駕車之情形，王智民之肇事係因超車不慎所致，與
    其借車行為並無因果關係存在等語，惟查：
(一)、右揭事實，業據甲○○於刑事卷內指述當日係因王智民生日，故在其親戚家慶生
    ，王智民喝了四、五瓶啤酒，之後再至高雄繼續喝酒，在酒店中丙○○只喝一點
    ，王智民是生日所以大家向他敬酒，王智民則喝了半瓶左右等語、核與被告於刑
    事警訊中亦供稱至王智民的姨媽家用餐時即有喝酒，於二十二時許繼續約朋友一
    起到中正路與民族路附近一家酒店繼續喝酒，零時十五分許王智民經其同意後到
    泊車服務生的處所拿自小客車鑰匙，自行開車，當時王智民有喝酒等情節大致相
    符；另王智民於同一刑事警訊中亦供證其當時車速七十公里行駛，有喝酒，丙○
    ○知道其當時有喝酒等語，足見王智民意駕車前曾有飲酒為被告所明知，且當日
    兩造等人飲酒時間持續長達四小時，復摻有二種以上之不同種酒類，為被告所明
    知，且衡情當日係王智民之生日，王智民衡情飲酒之量自不在少，而被告自始均
    與之同在一處共飲，應無不知王智民已飲用過量之酒類而不能安全駕車之理。
(二)、又據證人即拖車司機陳建華分別於刑事審理中警訊及審理時證稱王智民有喝酒，
    走路不穩，有酒醉情形，其車速有七十公里左右、證人即處理警員林村於審理時
    亦證述王智民在現場大聲咆叫且走路不穩，王智民顯然酒醉駕車，那時車禍現場
    並沒有煞車痕跡等語，均足見被告王智民肇事後之神智狀況，已然令旁人明顯感
    受到有「走路不穩」、「在現場大聲咆叫」等酒後神智失常之常見狀態，是本件
    雖因處理警員對王智民肇事後未作酒精測試，致使王智民酒後之酒精濃度之客觀
    數據付諸闕如，然酒後是否已達不能安全駕駛程度之判斷，科學數據非係不能安
    全駕駛之參考唯一依據，其他諸如駕駛行為是否異常、酒後有無漫罵等行為客觀
    「觀察結果」仍得供為判斷參考，參酌本件王智民肇事地點係限速四十公里之高
    雄市區○○○路橋上，其速度竟達七十公里，而其肇事原因又係因為超越前車不
    慎，致其右前車頭撞及同向在前由陳建華所駕駛之牌照號碼ＸＤ—七八六號拖車
    左後車尾等與反應、判斷能力有關之疏失，對照上開酒後之「走路不穩」、「在
    現場大聲咆叫」等客觀「觀察結果」，其間應有相當因果關係無訛，則本件車禍
    發生原因既與王智民酒後駕車有因果關係，足認王智民喝酒後確有達「不能安全
    駕駛」程度之情；而王智民不能安全駕駛精神狀況應為被告丙○○所得預見已如
    前述，被告丙○○仍疏未注意，其應注意不注意之結果亦與王智民果發生肇事有
    相當因果關係無訛。
五、另原告甲○○因而受有右側肢體嚴重無力、導致左上肢喪失機能、左下肢遺存顯
    著運動障害等重傷害，有國立成功大學醫學院附設醫院八十九年四月二十一日成
    附醫病歷字第二九七七號函一紙在卷可資佐証。是被告丙○○對前開肇事車禍，
    自應負過失侵權行為責任至明，被告否認其無過失，自不足採。
六、按因故意或過失，不法侵害他人之權利者，負損害賠償責任；不法侵害他人身體
    或健康者，對於被害人因此喪失或減少勞動能力，或增加生活上之需要時，應負
    損害賠償責任；被害人雖非財產上之損害，亦得請求賠償相當之金額，民法第一
    百八十四條第一項前段、第一百九十三條第一項、第一百九十五條第一項分別定
    有明文。被告丙○○對於本件車禍既有過失責任已如前述，則原告請求損害賠償
    ，即屬於法有據。
七、本件原告請求之各項損害，是否應予准許，分別論述如下︰
（一）醫療及看護費用部分：
１、原告主張支出醫療費用共四十萬四千八百一十一元，雖據提出醫療費用收據六十
    紙、及輔助器材收據三紙為證，固足堪信為真正，惟被告抗辯前開費用皆係由健
    保局支出，原告並未支出，按全民健康保險法第八十二條規定：「保險對象因汽
    車交通事故，經本保險提供醫療給付者，本保險之保險人得向強制汽車責任保險
    之保險人代位請求該項給付。」，該法為保險法之特別法，依特別法優於普通法
    之原則，全民健康保險法第八十二條應優先於保險法第一百三十五條、第一百零
    三條關於傷害保險之保險人不得代位行使被保險人對於加害人之損害賠償請求權
    之規定而為適用。從而全民健康保險之被保險人因汽車交通事故，經全民健康保
    險提供醫療給付者，全民健康保險之保險人得向強制汽車責任保險之保險人代位
    請求該項給付。而依強制汽車責任保險法第三十條規定，強制汽車責任保險之保
    險人依該法規定給付保險金者，於該範圍內，加害人或強制汽車責任保險之被保
    險人之損害賠償責任即因而解免，全民健康保險被保險人對於加害人之損害賠償
    請求權亦因而喪失。則依上開說明，原告就全民健康保險負擔額部分即不得請求
    被告賠償。是本件依原告所提出收據之記載，僅其中(一)86.11.4掛號費五十元、
    (二)89.03.03掛號費五十元、(三)87.03.25部分負擔一百五十元、(四)87.04.10、
      87.04.20、87.04.01、87.04.28、87.04.29、87.05.28（有二紙) 、87.05.19
      、87.05.06、87.05.15、87.06.15、87.06.03、87.06.24、87.07.10、
      87.07.27、87.08.24、87.08.10、87.09.21、87.09.07、87.10.15、87.10.07
      、87.10.21、87.11.23、87.11.30、87.11.04、87.11.18、87.12.02、
      87.12.30、87.12.16掛號費各一百元、(四)自付額共一十一萬九千零一十二元，
      共計一十二萬二千一百六十二元，係原告所自支出之掛號費及部分負擔、自付
      額，應認係屬真實得請求外，其餘部分或係為證明書費非屬必要費用，或係屬
      全民健康保險局所支出，依前揭說明，均不在得請求之列。另就輔助器材部分
      原告亦提出收據三紙共計二萬九千三百元，應認係屬真實，自得請求。至被告
      所提出代繳之收據，均不在原告請求之範圍內，自不得主張扣除。
２、看護費用部分：查原告因本件車禍受傷，自八十六年八月十日至八十七年三月二
    十四日出院，其中提出之高雄榮民總醫院看護日期自八十六年十月四日至八十六
    年十月二十日共一萬四千三百元，應認係屬真實，至其餘由莊滿足、溫宏文、王
    麗菊所書立之看護收據，日期均為八十六年九月至八十六年十二月間，衡情並無
    同時僱請三人任看護之理，是該部分收據不應認為真實，惟揆諸前揭高雄榮總看
    護收據，認以原告受傷之程度，確有僱請看護之必要，仍以每日一千一百元計算
    ，原告住院期間所得請求之看護費用自八十六年十月二十一日至八十七年三月二
    十四日共得請求一十六萬九千四百元；是原告住院期間共得請求看護費用為一十
    八萬三千七百元；至原告出院後參諸其受傷程度，本院認尚無僱請看護之必要，
    是原告此部分之請求超過一十八萬三千七百元部分，均應予駁回。
（二）學費損失一十四萬五千元部分：原告主張就讀日本東京情報大學，因本件車禍
      辦理休學而受有學費損失一十四萬五千元，雖提出休學書，惟原告就所提出之
      休學書是否真實並未舉證證明並未載明，況縱該休學書係屬真實，惟亦未載明
      休學所支出之學費若干，且未能證明該休學所支出之學費於嗣後復學時並不能
      抵繳，是原告此部分請求亦無理由，不應准許。
（三）喪失或減少勞動能力之損害：原告甲○○因本件車禍而致左側肢體嚴重無力，
      導致左上肢喪失機能（殘廢第六等級）及左下肢遺存有顯著運動障害（殘廢第
      七等級），以上機能殘害已無恢復之可能，有前開國立成功大醫學院附設醫院
      函可稽，應認原告殘廢等級為六等級，喪失勞動能力為百分之七六點九０，而
      原告車禍發生時就讀日本東京情報大學三年級學生，尚須一年始能畢業工作，
      再原告係五十九年十一月十一日出生，有診斷證明書足憑，發生車禍時為未滿
      二十七歲，則原告應得請求自其畢業之二十八歲至勞工退休年齡六十歲，共三
      十二年勞動能力減損所受之損失。再依目前每月之基本工資為一萬五千八百四
      十元，則原告減少勞能力每月所受損失為一萬二千一百八十元，而其以前揭工
      作三十二年，再依霍夫曼計算法計算一次給付之金額，合計為二百七十九萬六
      千九百零二元（霍夫曼係數為229.00000000）（元以下四捨五入）故原告請求
      減少勞能力所受之損失為二百七十四萬八千九百零一元，洵屬有據。
（四）精神慰撫金：原告因本件車禍受有左上肢喪失機能及左下肢遺存有顯著運動障
      害之永久性機能損害，且因而無法上學，辦理休學在家養病等情，均為兩造所
      不爭，自堪信為真。本院審酌原告因受傷狀況所受痛苦，並參酌兩造身份、地
      位、經濟等狀況，認原告請求被告精神慰藉金以三十萬元為適當，逾此範圍之
      請求，則屬過鉅，不應准許。
（五）綜上所述，原告所得請求被告賠償之金額合計為三百三十八萬四千零六十三元
      。
八、次按損害之發生或擴大，被害人與有過失者，法院得減輕賠償金額，或免除之，
    民法第二百十七條第一項定有明文。而債務人之代理人或使用人，關於債之履行
    有故意或過失時，債務人應與自己之故意或過失，負同一責任，民法第二百二十
    四條前段定有明文。又按駕駛機車致坐於後座之人被他人駕駛之車撞傷者，後座
    之人係因藉駕駛人載送而擴大其活動範圍駕駛人為之駕駛機車，應認係後座之人
    之使用人，自得類推適用民法第二百二十四條規定依同法第二百十七條第一項規
    定，減輕該他人之賠償金額（最高法院七十四年台上字第一一七０號判例參照）
    。查本件車禍之發生係王智民駕駛被告所有之自用小客車，因酒醉不能安全駕車
    致超速不當為肇事之主因，而原告則明知王智民已不能安全駕駛車輛仍自行搭乘
    其自用小客車擬返家，參諸前揭說明，則原告就本件車禍之發生自認為應（類推
    ）適用過失相抵之法則。本院審酌兩造之過失程度，認原告應負十分之八之過失
    比例責任，方屬公允。
七、原告所受之損害金額為三百三十八萬四千零六十三元，而原告應負十分之八之過
    失責任比例，已如前述，則原告所得請求被告賠償之金額應為六十七萬六千八百
    一十二元。從而，本件原告請求被告給付之金額在六十七萬六千八百一十二元及
    自附民起訴狀繕本送達翌日之八十七年十二月二十四日起至清償日止，按週年利
    率百分之五計算之法定遲延利息，為有理由，應予准許，逾此範圍之請求，為無
    理由，則應駁回。
八、因本案事證已臻明確，兩造其餘聲明及主張舉證，核與判決結果無涉，爰不一一
    贅述，附此敘明。
九、原告陳明願供擔保，聲請宣告假執行，經核就其勝訴部分，合無不合，爰酌定相
    當之擔保金額准許之；至原告其餘假執行之聲請，因訴之駁回而失所依據，應併
    予駁回。
據上論結：本件原告之訴為一部有理由、一部無理由，依民事訴訟法第七十九條但書
、第三百九十二條，判決如主文。
中      華      民      國    八十九    年      五      月    三十一    日
                              臺灣高雄地方法院民事第六庭
~B法      官  林玉心
右為正本係照原本作成。
如不服本判決，應於送達後廿日內，向本院提出上訴狀並表明上訴理由，如於本
判決宣示後送達前提起上訴者，應於判決送達後十日內補提上訴理由書（須附繕本）。
中      華      民      國    八十九    年      五      月    三十一    日
~B法院書記官  鄭裕一


司法院資訊處製作；財團法人民間司法改革基金會備份。
